臺灣高等法院民事裁定　九十一年度家抗字第一六二號
　　　抗　告　人　甲○○
右抗告人聲明繼承遺產事件，對於中華民國九十一年五月八日臺灣板橋地方法院九十
一年度聲繼字第三二號所為裁定，提起抗告，本院裁定如左：
      主    文
抗告駁回。
抗告費用由抗告人負擔。
      理    由
一、抗告意旨略以：抗告人於民國九十一年二月二十一日向大陸地區江西省于都縣公
　　證處（以下簡稱公證處）申辦（2002）于證台字第一五號親屬關係公證書，誤將
　　母親姓氏提供為「」氏，抗告人已於九十一年五月十四日向公證處申請更正等
　　語。
二、按被繼承人為大陸地區人民者，關於繼承，依該地區之法律，但在臺灣地區之遺
    產，適用臺灣地區之法律，臺灣地區與大陸地區人民關係條例第六十條定有明文
    。復按我國民法第一千一百四十八條前段規定，繼承人自繼承開始時，除本法另
    有規定外，承受被繼承人財產上之一切權利義務。同法第一千一百三十八條規定
    ，遺產繼承人，除配偶外，依左列順序定之：(一)直系血親卑親屬。(二)父母。(三)兄
    弟姐妹。(四)祖父母。
三、本件抗告人主張其為被繼承人乙○○在大陸地區之姐，乙○○於九十一年二月十
    四日死亡後，抗告人依前開規定對乙○○在台灣地區之遺產有繼承權，固據提出
　　公證處于證台字第十五號親屬關係公証書（以下簡稱十五號公證書）、公證處于
　　證台字第三九號聲明書公證書（以下簡稱三九號公證書）、聲明書、財團法人海
　　峽交流基金會九一年核字第○二○五一五號證明書各乙份為證（附原審卷證物袋
　　、本院卷）。惟查，被繼承人曾慱性死亡前原設籍於台北縣中和市○○路三六五
　　號，其生父為曾育芳，生母為謝氏，出生地為江西省雩都縣，配偶欄為空白，有
　　戶籍謄本一份附卷可稽（見原審卷第七頁）。但核閱抗告人提出十五號公證書記
　　載抗告人之生母卻為鄒來秀，顯與乙○○人別資料不相吻合，抗告人依十五號公
　　證書主張其為乙○○之姊，顯不足採。抗告人抗告意旨雖另提出更正聲明書，並
　　據以向公證處取得三九號聲明公證書。但母女乃人倫至親，抗告人對其母之姓氏
　　為何，理應不會遺忘，是以抗告人於聲明繼承乙○○遺產時，為提出其符合繼承
　　人身分證明文件之公證書，必定經過仔細推敲據實詳載，依一般常情，核無發生
　　母親姓氏記載錯誤之可能，參以抗告人母親姓「鄒」，與乙○○戶籍謄本記載之
　　「謝氏」，字型筆畫相距甚遠，發音亦不相同，抗告人主張其於公證時誤提供其
　　母親為「」氏云云，顯不足採。而抗告人補具三九號公證書，僅係抗告人自行
　　陳明更正之公證，並無任何實質之證據足以證明抗告人母親確為「謝氏」，抗告
　　人據以證明其為乙○○之姊，並聲明繼承云云，顯未盡舉證之責，而不足採信。
　　原法院駁回抗告人繼承聲請，要無不當，抗告人抗告意旨指摘原裁定不當，請求
　　廢棄，不能謂有理由。
四、據上論結，本件抗告為無理由，爰裁定如主文。
中　　　華　　　民　　　國　　九十一　　年　　　五　　　月　　三十一　　日
                                民事第十四庭
                                　　審判長法  官　張  劍  男
                              　　　　　　法  官　蔡  芳  齡
                              　　　　　　法  官　蘇  芹  英
右正本係照原本作成。
不得再抗告。
中　　　華　　　民　　　國　　九十一　　年　　　六　　　月　  　五　　  日
                                          書記官　黃      愛
